臺灣臺北地方法院民事裁定
111年度聲字第321號
聲  請  人  正揚通運有限公司

法定代理人  金至公  
代  理  人  鄭鈞瑋律師
            王菱律師  
相  對  人  新光產物保險股份有限公司

法定代理人  吳昕紘  
相  對  人  台灣產物保險股份有限公司

法定代理人  李泰宏  
相  對  人  國泰世紀產物保險股份有限公司

法定代理人  蔡鎮球  
相  對  人  富邦產物保險股份有限公司

法定代理人  陳伯燿  
上列當事人間聲請停止執行事件，本院裁定如下： 
    主  文
聲請人於提供擔保新臺幣5,724,017元後，本院111年度司執字第
54512號請求給付仲裁費用等強制執行事件之執行程序，於本院1
11年度重訴字第449號債務人異議之訴事件判決確定、和解、調
解或撤回起訴前，應暫予停止。
    理  由
一、本件聲請意旨略以：緣相對人前於111年5月11日，持海基會
    認證之中國國際經濟貿易仲裁委員會上海分會於110年1月23
    日所做成之中國貿仲京(滬)裁字第24號仲裁裁決書(下稱系
    爭仲裁書)、本院110年度仲聲字第3號裁定、本院110年度抗
    字第286號裁定、臺灣高等法院110年度非抗字第121號裁定
    ，聲請對聲請人名下之財產為強制執行，並經本院民事執行
    處以111年度司執字第54512號請求給付仲裁費用等強制執行
    事件(下稱系爭強制執行事件)受理。惟聲請人認系爭仲裁書
    並非有既判力之執行名義，且其內容應有所瑕疵，是聲請人
    已依強制執行法第14條第2項之規定，向本院提起債務人異
    議之訴，並經本院以111年度重訴字第449號債務人異議之訴
    事件(下稱系爭債務人異議之訴事件)受理。準此，因系爭強
    制執行事件之執行程序倘不暫予停止，將造成聲請人難以回
    復之損害，是聲請人爰依強制執行法第18條第2項之規定，
    聲請本院裁定系爭強制執行事件之執行程序應暫予停止等語
    。
二、按強制執行程序開始後，除法律另有規定外，不停止執行。
    有回復原狀之聲請，或提起再審或異議之訴，或對於和解為
    繼續審判之請求，或提起宣告調解無效之訴、撤銷調解之訴
    ，或對於許可強制執行之裁定提起抗告時，法院因必要情形
    或依聲請定相當並確實之擔保，得為停止強制執行之裁定。
    強制執行法第18條第1項、第2項定有明文。次按為免執行程
    序長期延宕，有損債權人之權益，故強制執行程序開始後，
    原則上不停止執行。於債務人提起異議之訴，法院因必要情
    形或依聲請定相當並確實之擔保，始得為停止強制執行之裁
    定。所謂必要情形，固由法院依職權裁量定之。然法院為此
    決定，應就異議之訴在法律上是否顯無理由，以及如不停止
    執行，將來是否難於回復執行前之狀態，及倘予停止執行，
    是否無法防止債務人濫行訴訟以拖延執行，致債權人之權利
    無法迅速實現等各種情形予以斟酌，以資平衡兼顧債務人及
    債權人雙方之利益，此有最高法院98年度台抗字第375號裁
    定足資參照。再按法院依上開規定所定擔保金額以為准許停
    止強制執行之裁定者，該項擔保係備供債權人因停止執行所
    受之損害，其數額應依標的物停止執行後，債權人未能即時
    受償或利用該標的物所受之損害額，或其因另供擔保強制執
    行所受之損害額定之，非以標的物之價值或其債權額為依據
    ，此則有最高法院95年台抗字第104號裁定可資參照。
三、經查，聲請人主張其已向本院提起系爭債務人異議之訴事件等情，業經本院職權調閱系爭債務人異議之訴案件卷宗查明無訛，堪信為真實；又聲請人提起系爭債務人異議之訴事件之理由，依形式觀之，難認有顯無理由之情形；另系爭強制執行事件債權額高達26,438,877元，應足認系爭強制執行事件之執行程序倘未暫予停止，確將造成聲請人難以回復之損害。準此，聲請人本件停止執行之聲請，經核與強制執行法第18條第2項之規定並無不合，自應予准許。
四、惟聲請人本件停止執行之聲請，雖應予准許，然系爭強制執
    行事件之停止執行，將有損於相對人之權益，是為平衡兼顧
    雙方之權益，本院爰依強制執行法第18條第2項之規定，命
    聲請人為相對人供適當之擔保後，方得停止執行系爭強制執
    行事件之執行。按債務人異議之訴之訴訟標的為該債務人之
    異議權，法院核定此訴訟標的之金額或價額，應以該債務人
    本於此項異議權，請求排除強制執行所有之利益為準，經查
    ，相對人於系爭強制執行事件所請求債權額，應為26,438,8
    77元，應可知系爭債務人異議之訴事件為可上訴至第三審之
    一般民事訴訟案件，依各級法院辦案期限實施要點規定，可
    推得系爭債務人異議之訴事件之審理期間應為4年4月(計算
    式：1年4月＋2年＋1年＝4年4月)。準此，本院認相對人因系爭
    強制執行事件之執行程序暫予停止之損害，應為5,724,017
    元（計算式：26,438,877元×5%×4.33年≒5,724,017元，元以
    下四捨五入），從而，本院爰裁定於聲請人供擔保5,724,01
    7元後，系爭強制執行事件之執行程序應暫予停止。
五、依強制執行法第18條第2項，裁定如主文。 
中華民國111年5月25日
                  民事第二庭    法  官  陳雅瑩
以上正本係照原本作成。
如不服本裁定應於送達後10日內向本院提出抗告狀，並繳納抗告
費新臺幣1,000元。
中華民國110年5月25日
                                書記官　陳薇晴